臺灣雲林地方法院刑事裁定
111年度聲字第630號
聲  請  人  臺灣雲林地方檢察署檢察官
受  刑  人  許坤祥



上列聲請人因受刑人數罪併罰有二裁判以上，聲請定其應執行之
刑（111 年度執字第1495號），本院裁定如下：
    主  文
許坤祥所犯如附表所示之罪刑，應執行有期徒刑陸年玖月。
    理  由
一、聲請意旨略以：受刑人許坤祥因犯毒品危害防制條例等案件
　　，先後經判決確定（如附表），符合數罪併罰之要件，應依
　　刑法第53條及第51條第5 款之規定，聲請定其應執行之刑，
　　爰依刑事訴訟法第477 條第1 項規定聲請裁定。
二、按數罪併罰，分別宣告其罪之刑，如宣告多數有期徒刑者，
    於各刑中之最長期以上，各刑合併之刑期以下，定其刑期，
    但不得逾30年，刑法第51條第5 款定有明文。另裁判確定前
    犯數罪者，併合處罰之。但有下列情形之一者，不在此限：
    （一）得易科罰金之罪與不得易科罰金之罪。（二）得易科
    罰金之罪與不得易服社會勞動之罪。（三）得易服社會勞動
    之罪與不得易科罰金之罪。（四）得易服社會勞動之罪與不
    得易服社會勞動之罪。前項但書情形，受刑人請求檢察官聲
    請定應執行刑者，依第51條規定定之，刑法第50條亦定有明
    文。再按數罪併罰之數罪均得易科罰金，其應執行之刑逾6
    月者，亦得以新臺幣1 千元、2 千元或3 千元折算1 日，易
    科罰金，刑法第41條第8 項定有明文，亦有司法院釋字第36
    6 號解釋及第662 號解釋意旨可資參照，是反面解釋，若數
    罪併罰之各罪中有不得易科罰金者，即無上開刑法規定及大
    法官解釋意旨之適用，而無庸於定應執行刑時，諭知易科罰
    金之折算標準。末按法律上屬於自由裁量之事項，有其外部
    性界限及內部性界限，並非概無拘束。依據法律之具體規定
    ，法院應在其範圍選擇為適當之裁判者，為外部性界限；而
    法院為裁判時，應考量法律之目的，及法律秩序之理念所在
    者，為內部性界限。法院為裁判時，二者均不得有所逾越（
    最高法院80年度台非字第473 號判決意旨參照）。是數罪併
    罰，有二裁判以上，定其應執行之刑時，固屬法院自由裁量
    之事項，然仍應受前揭外部性界限及內部性界限之拘束。　
三、經查，受刑人所犯如附表所示之各罪，經法院分別判處如附
　　表所示之刑，並均確定在案，而受刑人所犯如附表編號1 、
　　2 所示之罪所處之刑均不得易科罰金，所犯如附表編號3 所
　　示之罪所處之刑則得易科罰金，依照刑法第50條第1 項但書
　　、第2 項之規定，除非受刑人請求檢察官聲請合併定其應執
　　行之刑，否則上開各罪應不得併合處罰，而使受刑人喪失易
　　科罰金之利益。惟受刑人就附表所示之各罪，業已請求檢察
　　官聲請合併定其應執行之刑，此有受刑人填具之臺灣雲林地
　　方檢察署刑法第50條第1 項但書案件是否請求定應執行刑調
　　查表在卷可稽。本院審查如附表所示之罪，均符合數罪併罰
　　之要件，參前說明，自應合併定其應執行之刑。茲聲請人以
　　本院為最後事實審法院，聲請就受刑人所犯如附表所示之各
　　罪定其應執行刑，經核與前述規定及裁判要旨尚無不合，應
　　予准許。本院依前揭法條規定，並按最高法院110 年度台抗
　　大字第489 號裁定意旨，為保障受刑人之程序利益，參酌受
　　刑人在臺灣雲林地方檢察署刑法第50條第1 項但書案件是否
　　請求定應執行刑調查表、本院陳述意見調查表中，對本件定
    應執行刑案件所填具之意見，兼衡附表所示各罪之犯罪時間
    、罪質以及定應執行刑之限制加重原則，兼顧刑罰衡平之要
    求及矯正受刑人之目的，在未逾越內、外部界限之限度內，
    定其應執行刑如主文所示。
四、依刑事訴訟法第477 條第1 項，刑法第50條、第53條、第51
    條第5 款，裁定如主文。 　　　
中　　華　　民　　國　　111 　年　　7 　　月　　29　　日
                  刑事第七庭    法  官  陳育良
以上正本證明與原本無異。
如不服本裁定，應於裁定送達後5 日內向本院提出抗告狀（須附
繕本）。
                                書記官  廖千慧　　
中　　華　　民　　國　　111 　年　　7 　　月　　29　　日
附表：【受刑人許坤祥定應執行刑案件一覽表】　　　　　　
編      號            1            2            3 罪      名  毒品危害防制條例 竊盜 毒品危害防制條例 宣  告  刑  有期徒刑5 年3 月（2 次） 有期徒刑5 年5 月 有期徒刑5 年6 月（3 次） 有期徒刑8 月 有期徒刑9 月  有期徒刑3 月 犯罪日期  ①109 年8 月22日 ②109 年9 月26日 ③109 年10月10日 ④109 年10月18日 ⑤109 年11月24日 ⑥110 年3 月6 日 ①109 年11月4 日 ②109 年11月4 日 110 年5 月18日 偵查機關年度案號  臺灣雲林地方檢察署110年度偵字第4024號、第4782號 臺灣彰化地方檢察署109年度偵字第12738號、第13487號 臺灣雲林地方檢察署111年度偵字第188號 最後事實審 法  院 臺灣雲林地方法院 臺灣彰化地方法院 臺灣雲林地方法院  案  號 110 年度訴字第389 號 109 年度易字第1041號 111 年度六簡字第48號  判決日 110 年8 月31日 110 年9 月13日 111 年4 月28日 確定判決 法  院 臺灣雲林地方法院 臺灣彰化地方法院 臺灣雲林地方法院  案  號 110 年度訴字第389 號 109 年度易字第1041號 111 年度六簡字第48號  確定日 110 年9 月28日 110 年10月28日 111 年6 月7 日 備      註  ①臺灣雲林地方檢察署110 年度執字第2445號 ②編號1 、2 已定應執行有期徒刑6 年8 月 ①臺灣彰化地方檢察署110年度執字第4488號 ②編號1 、2 已定應執行有期徒刑6 年8 月 臺灣雲林地方檢察署111 年度執字第1495號